【裁判字號】    98,訴,50
【裁判日期】    980422
【裁判案由】    槍砲彈藥刀械管制
【裁判全文】
臺灣板橋地方法院刑事判決                98年度訴字第50號
公  訴  人  臺灣板橋地方法院檢察署檢察官
被      告  乙○○
                    （現於臺灣新店戒治所戒治中）
選任辯護人  蔡宏修律師
上列被告因槍砲彈藥刀械管制條例案件，經檢察官提起公訴（97
年度偵字第30754 號），本院判決如下：
    主  文
乙○○未經許可，寄藏手槍，累犯，處有期徒刑伍年陸月，併科
罰金新臺幣拾伍萬元，罰金如易服勞役，以新臺幣壹仟元折算壹
日。扣案之具有殺傷力之捷克CZ廠100 型制式手槍壹支（含彈匣
壹個，槍枝管制編號0000000000號）、華山牌改造手槍壹支（含
彈匣壹個，槍枝管制編號0000000000號）及未經採樣試射之制式
子彈及非制式子彈各肆顆，均沒收。
    事  實
一、乙○○前於民國80年間因違反懲治盜匪條例，經本院判決處
    有期徒刑12年，上訴後，經臺灣高等法院為原判決撤銷後仍
    判處有期徒刑12年，並經最高法院駁回上訴而確定，於87年
    4 月2 日因縮短刑期而假釋付保護管束，嗣因撤銷假釋執行
    殘刑，於94年3 月2 日因縮刑期滿執行完畢。詎其猶不知悔
    改，明知具有殺傷力之手槍及子彈係槍砲彈藥刀械管制條例
    所列管之槍砲、彈藥，非經中央主管機關許可，均不得無故
    寄藏，竟基於寄藏手槍及子彈之犯意，於95年間，在其位於
    臺北縣樹林市○○街21巷1 號住處，收受劉嘉民（另案通緝
    中）所交付具有殺傷力之捷克CZ廠100 型制式手槍1 支（含
    彈匣1 個，槍枝管制編號0000000000號）、華山牌改造手槍
    1 支（含彈匣1 個，槍枝管制編號0000000000號）、具殺傷
    力之子彈共19顆，其中制式子彈10顆（於鑑驗時經試射6 顆
    ，僅剩4 顆）、制式霰彈子彈1 顆（於鑑驗時經試射後不存
    在）、直徑7.0 ±0.5m m金屬彈頭之非制式子彈5 顆（於鑑
    驗時經試射2 顆，僅剩3 顆）、9.0 ±0.5mm 金屬彈頭之非
    制式子彈2 顆（於鑑驗時經試射1 顆，僅剩1 顆）、口徑9m
    m 之非制式子彈1 顆（於鑑驗時經試射後不存在）而代為保
    管，並置放於上址住處，未經許可無故寄藏上開手槍、子彈
    。嗣於97年10月28日21時55分許，為警在臺北縣鶯歌鎮○○
    街93號前查獲，並自其身上及其攜帶置於其駕駛車號9685-Q
    V 號自小客車內之黑色包包內扣得上開手槍、子彈、及第一
    級毒品海洛因1 包（淨重0.8 公克，涉犯毒品危害防制條例
    部分，另由檢察官偵查起訴）等物。
二、案經臺北縣政府警察局移送臺灣板橋地方法院檢察署檢察官
    偵查起訴。
    理  由
甲、程序方面：
一、搜索扣押部分：
    (一)按「搜索，經受搜索人出於自願性同意者，得不使用搜索
      票。但執行人員應出示證件，並將其同意之意旨記載於筆
      錄」，刑事訴訟法第131 條之1 定有明文。就制式手槍及
      子彈14顆（含非制式子彈3 顆、制式子彈11顆）之部分，
      本案警員執行搜索時，雖未向法院聲請搜索票，惟其執行
      係得被告之同意後為之，有自願受搜索同意書1 紙附卷可
      憑（詳臺灣板橋地方法院檢察署97年度偵字第30754 號第
      23 頁） ，是關於制式手槍及上開子彈係得被告之同意後
      搜索，依此，本案搜索扣押所得之具殺傷力之制式手槍及
      上開子彈，均非違法取得之證物，自有證據能力。
    (二)另就改造手槍及非制式子彈5 顆部分，雖不具備搜索票，
      惟違法搜索並不直接導致證據排除之法律效果，尚需法院
      為證據是否排除之利益衡量，此觀刑事訴訟法第158 條之
      4 規定自明。本件警員接獲線報指出被告持有制式槍枝，
      且經埋伏後發覺被告，被告一直要開車離去並不是很配合
      盤查，並從其褲子口袋看出長方形的東西，有硬物，確可
      懷疑有槍枝，是難認執行者主觀上有故意違反法定程序之
      意圖，且員警確有被告持有槍枝之證據，本院審酌員警查
      獲本案之情狀，認員警既無違法搜索之故意，並權衡本件
      搜索行為之適法性、搜索立法規範、被告對於本件搜索之
      可歸責性，及槍枝對於社會治安危害之程度等情，應認上
      開搜索扣押所得之證物，得為適格之證據。
二、內政部警政署刑事警察局97年11月19日刑鑑字第0970167302
    號槍彈鑑定書：
    按「被告以外之人於審判外之言詞或書面陳述，除法律有規
    定者外，不得作為證據」，刑事訴訟法第159 條第1 項固定
    有明文，然「鑑定之經過及其結果，應命鑑定人以言詞或『
    書面』報告」，同法第206 條第1 項亦規定甚明，是鑑定人
    以書面為鑑定報告提出於法院，依刑事訴訟法第159 條第1
    項立法理由及同法第206 條第1 項規定，即具有證據能力。
    又法院或檢察官得囑託醫院、學校或其他相當之機關、團體
    為鑑定，或審查他人之鑑定，並準用第203 條至第206 條之
    1 之規定，刑事訴訟法第208 條第1 項亦定有明文。依此，
    檢察官對於偵查中之案件，認須實施鑑定者，固應就具體個
    案，選任鑑定人或囑託鑑定機關（團體）為之；但對於司法
    警察機關調查中之案件，或有量大或急迫之情形，為因應實
    務之現實需求，如檢察官針對該類案件之性質（例如：查扣
    之毒品必須檢驗其成份、對施用毒品之犯罪嫌疑人必須檢驗
    其體內有無毒品代謝反應、對於查扣之槍砲彈藥必須檢驗有
    無殺傷力、對違反野生動物保育法案件必須鑑定是否屬於保
    育類動物案件等），認為當然有鑑定之必要者，經參考法務
    部92年5 月20日法檢字第092080203 號函送之法務部「因應
    刑事訴訟法修正工作小組」研討之刑事訴訟法修正相關議題
    第21則之共識結論，以及本院92年8 月1 日刑事訴訟法新制
    法律問題研討會第三則法律問題研討結果（採多數說，載於
    司法院92年8 月印行「刑事訴訟法新制法律問題彙編」第15
    頁至第18頁），基於檢察一體原則，得由該管檢察長對於轄
    區內之案件，以事前概括選任鑑定人或囑託鑑定機關（團體
    ）之方式，俾便轄區內之司法警察官、司法警察對於調查中
    之此類案件，得即時送請事前已選任之鑑定人或囑託之鑑定
    機關（團體）實施鑑定，該鑑定人或鑑定機關（團體）亦應
    視同受承辦檢察官所選任或囑託而執行鑑定業務，其等出具
    之書面鑑定報告應屬刑事訴訟法第206 條所定之傳聞例外，
    當具有證據能力（法務部92年9 月1 日法檢字第0920035083
    號函可供參照）。是以本件扣案槍彈既係經由查獲之警察單
    位依先前轄區檢察署檢察長事前概括選任槍彈鑑定機關即內
    政部警政署刑事警察局實施鑑定，該鑑定機關出具之97年11
    月19日刑鑑字第0970167302號槍彈鑑定書即具有證據能力。
三、手槍、子彈之照片：
    按所謂「傳聞證據」之定義係指「審判外」所為之「陳述或
    所發生之敘述性動作」，而提出於法庭用來證明該敘述事項
    之真實性之證據。其中「敘述性動作」乃指使人可得而知其
    意涵之動作。基本上，證據係在公判庭上經過調查程序後方
    得以被採用。因此，以公判庭為基準以考量證據之性質時，
    「傳聞證據」自屬以公判庭外之供述為內容之證據。即係透
    過人之意思活動予以傳達，即供述者對於有關體驗之事實，
    經由知覺、記憶、表現、敘述或敘述性動作等過程予以傳達
    ，故亦稱之為「供述證據」。此與「非供述證據」（非傳聞
    證據），即非透過人之意思活動予以傳達之證據，如物證、
    書證等之不同，在於人之傳達、保存之正確度無法與物證、
    書證相比。因照相係屬機械性記錄特徵，也就是認識對象的
    是照相鏡頭，透過鏡頭形成的畫面映寫入膠卷，然後還原於
    照相紙上，故照相中不含有人的供述要素，再現實情形與作
    為傳達結果的照相，在內容上的一致性是透過機械的正確性
    來加以保障的，在照相中，並不存在人對現實情形的知覺、
    記憶，在表現時經常可能發生的錯誤（如知覺的不準確、記
    憶隨時間推移而發生的變化），故照相當然屬於非供述證據
    。易言之，上開手槍、子彈之照片部分，乃警方依機械之方
    式所留存之影像，並非供述證據，無傳聞法則適用，且對「
    被告曾持有本件槍枝與子彈」之待證事實，具有相當之關聯
    性，亦有證據能力。
四、本件檢察官、被告及辯護人對於以下援引之證據，均不爭執
    其證據能力，且均得作為本案證據，經本院審酌結果，認為
    下列所採之證據，並無違法取證或證據力有明顯偏低情形，
    以資為證據，並無不當，是徵諸刑事訴訟法第159 條之5 規
    定本旨，本案經調查之證據，均應認為有證據能力。
乙、實體方面：
一、訊據被告乙○○對於未經許可寄藏手槍及子彈之事實坦承不
    諱，並據證人即本案查獲之警察甲○○、丙○○、戊○○及
    丁○○證述明確在卷（見本院卷第51頁至第54頁、第80頁至
    第81頁），且有手槍2 枝、子彈19顆扣案可證。而上開扣案
    之手槍、子彈經送請內政部警政署刑事警察局鑑驗結果，認
    送鑑手槍1 支（含彈匣1 個，槍枝管制編號：0000000000號
    ），係口徑9mm 制式半自動手槍，為捷克CZ廠100 型，槍號
    遭磨滅，經以電解腐蝕法重現結果，無法重現，槍管內具6
    條右旋來復線，擊發功能正常，可供擊發同口徑制式子彈使
    用，認具殺傷力；送驗手槍1 枝（含彈匣1 個，槍枝管制編
    號：0000000000），認係改造手槍，由仿COLT廠半自動手槍
    製造之槍枝，換裝土造金屬槍管而成，擊發功能正常，可供
    擊發適用子彈使用，認具殺傷力；送鑑子彈19顆，鑑定情形
    如下：（一）10顆，認均係口徑9mm 制式子彈，採樣6 顆試
    射，可擊發，認具殺傷力；（二）5 顆，認均係非制式子彈
    ，由金屬彈殼組合直徑7.0 ±0.5mm 金屬彈頭而成，採樣2
    顆試射，可擊發，認均具殺傷力；（三）2 顆，認均係非制
    式子彈，由金屬彈殼組合直徑9.0 ±0.5m m金屬彈頭而成，
    採樣1 顆試射，可擊發，認具殺傷力；（四）1 顆，認係口
    徑9mm 制式霰彈子彈，經試射，可擊發，認具殺傷力；（五
    ）1 顆，認係非制式子彈，由口徑9mm 制式空包彈組合直徑
    0. 9 mm 金屬彈頭而成，經試射，可擊發，認具殺傷力等情
    ，亦有內政部警政署刑事警察局97年11月19日刑鑑字第0970
    167302號槍彈鑑定書1 份在卷可考（見偵查卷第74頁以下）
    。又被告所供槍、彈為劉嘉民所寄放之情，亦有劉嘉民之口
    卡相片及戶籍資料在卷可據，不僅確有劉嘉民其人，且劉嘉
    民此人因殺人案件於96年11月28日經臺灣高等法院通緝中，
    並因違反槍砲彈藥刀械管制條例案件於97年4 月25日經本院
    通緝中，而被告就上開槍、彈係劉嘉民寄放之情，供述始終
    一致，查依被告之供述，交付槍、彈之95年間，恰係劉嘉民
    所涉犯殺人罪經臺灣高等法院通緝前，其既因案件經法院查
    緝中，將所持有之槍、彈藏放於友人之處，亦與常情無違，
    而被告既曾多次與其電話連絡，雙方既係朋友關係，衡情當
    無誣攀之理，苟無其情當不可能設詞誣陷，被告係受託寄藏
    而持有槍彈，可以認定。是被告之自白，核與事實相符，自
    堪採為認定被告之犯罪證據。本件被告未經許可寄藏槍彈之
    事證明確，犯行足堪認定，應予論科。
二、至被告雖辯稱：當時警察他們還沒有觸碰到我的時候，在拍
    我的口袋前，我就拿出藏放於口袋內之扣案槍枝，另當時我
    也有在偵防車上告訴隊長，說我沒有開槍，槍在車上，可以
    拿去驗等語。被告之辯護人並辯稱：槍砲彈藥刀械管制條例
    第18條第1 項有關自首報繳或供述來源去向而減輕或免除其
    刑之規定，雖屬刑法第62條但書所稱之特別規定，但並非完
    全排斥刑法第62條前段規定之適用。故被告所為雖不合於上
    開條例第18條第1 項所規定減輕或免除其刑之特別規定，但
    若已符合刑法第62條前段自首之規定，仍非不得適用刑法第
    62條前段之規定減輕其刑。又刑法第62條所謂自首，只以犯
    人在犯罪未被發覺之前，向該管公務員申告犯罪事實，而受
    裁判為已足，並不以使用自首字樣為必要。證人甲○○、丙○○均表示被告係自動提出口袋內之改造手槍，證人甲○○
    並證稱：線報並不具體，隊長並沒有告訴我具體之犯罪嫌疑
    ，只表示要查緝之人曾有毒品或槍砲之前科，而被告係在警
    察表明身分盤查時，由被告主動從褲子右邊的口袋內提出華
    山牌改造手槍1 枝（內含彈匣1 個及5 顆改造子彈）及海洛
    因1 包（淨重0.8 公克）交付予警察後，並簽立自願搜索同
    意書後其交出槍彈，係屬自首云云。經查：
    (一)證人即查獲本案之刑警隊隊長丁○○於本院審理時證稱：
      我們當時是有接獲線報，線民指稱被告持有1 把類似制式
      九○手槍放在一個皮包裡面，並指出被告的車號及其綽號
      「文清」，我們就從車籍資料及戶籍資料查出「文清」即
      被告的真實姓名，我們有私下去拿口卡片給線民指證，本
      件線民不願表明身分，所以沒有對線民製作筆錄。查獲當
      天是我們在台北縣鶯歌鎮○○街93號附近看到被告之車子
      ，並在車子旁邊埋伏等語明確。核與查獲本案之其他警員
      即證人甲○○、丙○○及戊○○所證：當初我們是接獲線
      報被告持有槍枝，線報是隊長告訴我們的，來源要問我們
      隊長，隊長帶隊去現場被告之住處附近埋伏等情相符。被
      告於本院審理時亦供承：證人丁○○在車上有跟我說，有
      人指認我開槍等語在卷（詳參本院卷第52頁至第53頁、第
      80 頁 至第81頁）。是堪信證人丁○○帶隊前往被告之住
      處埋伏確係為查緝線報所指證被告持有槍枝之情形應無疑
      義。
    (二)就查獲改造手槍枝（含非制式子彈5 顆）之部分：證人丁○○證稱：找到被告車子現場埋伏時，我看到他（指被告
      ）要進去車子，我們上前表明警察身分，結果被告一直想
      要關車門離去的樣子，我們就請被告下車接受盤查，盤查
      的時候，因為被告不合作，我請被告手趴在牆上，在他趴
      在牆邊的時候，我拍打發覺有硬物（異物），發覺有槍，
      被告說他自己把槍拿出來，這是不對的，因為我叫他把槍
      拿出來，這是不可能的，因為如果我叫他把槍拿出來會很
      危險，是我們拍到他的褲子有異物發現槍枝的，取出（改
      造）槍枝後，就趕快把被告帶到旁邊，開始後續的偵辦等
      語（見本院卷第80頁）。雖證人丁○○曾證稱：我拍他褲
      子右邊之口袋，發覺有個東西有點像是槍枝，但是不敢確
      定，我們就請他拿出來他就拿出來，我們發覺是槍等語，
      惟被告有被拍身（搜身）亦據證人丙○○、戊○○證述歷
      歷（見本院卷第53頁）。而警察查緝犯人通常為免遭嫌疑
      人攻擊，請嫌疑人將手趴在牆上，進行（拍身）搜身，此
      亦係警員查緝嫌疑人之必要且通常舉動，是證人丁○○所
      證請被告手趴在牆上等情，應堪信實，而被告已經將手趴
      在牆上，依常情亦無從自己從口袋取槍出來。是證人丁○○所證：被告說自己把槍拿出來，這是不對的等語與事理
      相吻合，堪予採信，而其所證我們請他（指被告）拿出來
      ，他就拿出來之情，應係表達被告有配合取槍的供述而非
      被告自己取槍出來之意。另證人甲○○、丙○○於本院審
      理時雖證稱：被告有主動提出該硬物，我們請他把不應該
      有的東西交出來，他（指被告）有自動提出口袋內之改造
      手槍等語。惟證人甲○○復證稱：請被告下車後，被告是
      由其他同事帶到旁邊，被告被盤查之過程需問其他同仁，
      我是與戊○○檢查車子等語在卷（見本院卷第51頁）。證
      人丙○○亦復證稱：被告交出改造手槍前，觸碰被告之口
      袋的人並不是我等語（見本院卷第52頁反面）。則證人甲○○、丙○○雖均一同在場查緝，惟各有分工，且供述證
      據具有其特殊性，與物證或文書證據具有客觀性及不變性
      並不相同。蓋人類對於事物之注意及觀察，有其能力上之
      限制，未必如攝影機或照相機般，對所發生或經歷的事實
      能機械式無誤地捕捉，亦因各有分工，未主其事者未必能
      洞悉事實發生過程之每一細節及全貌，是自以執行拍身取
      槍之證人丁○○所證之被告並未自己將槍拿出來等情節為
      是，堪予採信。
    (三)就制式手槍及子彈14顆（含非制式子彈3 顆、制式子彈11
      顆）之部分：證人丁○○已就被告並未在偵防車上告知有
      槍枝在車上等語證述明確在卷（見本院卷第81頁）。再者
      ，證人丙○○於本院亦證述：查獲改造槍枝後，被告一直
      想要開走車子，我們就更加懷疑車上有其他的東西，所以
      我們就把車子開回去，回到隊上仔細搜索，有聯繫車商確
      認車上還有哪裡有暗格，後來我們就在暗格中查獲另一把
      （制式）手槍及子彈，在我們找到暗格中的那把槍之前，
      被告始終不承認有另外壹把槍等情歷歷。而被告對證人所
      證有仔細搜索車子，聯繫車商詢問被告所開之車款有何地
      方可以藏東西之情並無異議（詳參本院審理筆錄第54頁、
      第80頁至第81頁）。是被告若確有告知車上有槍枝之情，
      依理，警員當場即會將車上之手槍扣案，焉需將車子開回
      隊上仔細搜索，並就藏放東西之位置何在向車商諮詢之理
      ，益證證人丁○○所證被告並未告知車上有槍之情，與事
      實相符，足堪採信。
    (四)況按「對於未發覺之罪自首而受裁判者，得減輕其刑」，
      刑法第62條前段固定有明文。惟此所謂「發覺」，並非以
      有偵查犯罪權責之機關或人員確知其人犯罪無誤為必要；
      如有確切之根據因而對犯人發生合理之懷疑，即足當之。
      而所謂之發覺犯罪事實，祇須有偵查犯罪職權之公務員，
      已知該犯罪事實之梗概為已足，無須確知該犯罪事實之真
      實內容為必要。苟職司犯罪偵查之公務員已知悉犯罪事實
      及犯罪嫌疑人後，犯罪嫌疑人始向之坦承犯行者，為自白
      ，而非自首（最高法院93年度臺上字第607 號判決意旨可
      參）。是由上開證人等所證述本案查獲及取槍過程觀之，
      堪認員警於查獲被告前，被告並未有主動供出槍枝之行為
      ，且員警已有確切根據得合理懷疑被告為持有槍彈犯行之
      犯罪行為人，亦即，在被告供承犯罪前，員警已發覺被告
      違反槍砲彈藥刀械管制條例之犯行，揆諸前開說明，本案
      尚無自首規定之適用。
三、按所謂「未經許可，持有、寄藏槍、彈」係指對槍、彈有實
    力支配而言，亦即對該槍、彈於事實上有支配力者而言，究
    為他人所有，抑僅歸其持有、寄藏，無庸區分（最高法院26
    年渝上字第369 號判例參照）。又未經許可持有、寄藏槍枝
    、子彈，其持有、寄藏之繼續，為行為之繼續，亦即一經持
    有、寄藏該槍彈，罪即成立，至其持有、寄藏行為終了時，
    均論為一罪，不得割裂（最高法院93年度台上字第187 號判
    決參照）。依此一經持有、寄藏手槍、子彈，罪已成立，但
    其完結須繼續至持有、寄藏行為終了時為止，是與本案有關
    之刑法部分條文雖於94年1 月7 日修正公布，並於95年7 月
    1 日施行，惟被告行為終了時既在修正刑法生效後之97年10
    月28日，自應適用裁判時之刑法處斷，無新舊法比較問題。
    復按被告行為後，槍砲彈藥刀械管制條例於97年11月26日修
    正公布第7 條，並自同年月28日起生效施行。修正前槍砲彈
    藥刀械管制條例第7 條第5 項關於同條第1 項至第3 項未遂
    犯處罰之規定，移置於修正後第6 項，並增訂第5 項，惟就
    第4 項之未經許可，寄藏第1 項所列槍砲、彈藥罪，其構成
    要件及法定刑度均未變更，自非行為後法律有所變更，故毋
    庸為新舊法比較，而逕行適用裁判時即現行槍砲彈藥刀械管
    制條例第7 條第4 項之規定論處，合先敘明。
四、本件具殺傷力之手槍及子彈，分別屬於槍砲彈藥刀械管制條
    例第4 條第1 項第1、2款所稱之槍砲及彈藥，被告未經許可
    而寄藏，核其所為，係犯槍砲彈藥刀械管制條例第7 條第4
    項之未經許可，寄藏手槍罪及同條例第8 條第4 項之未經許
    可寄藏可發射子彈具有殺傷力之改造手槍罪、同條例第12條
    第4 項之未經許可寄藏子彈罪。被告係一行為觸犯上開3 罪
    名，為想像競合犯，應依刑法第55條之規定，從一重之槍砲
    彈藥刀械管制條例第7 條第4 項之未經許可，持有手槍罪處
    斷。按槍砲彈藥刀械管制條例所稱之「寄藏」與「持有」，
    均係將物置於自己實力支配之下，僅寄藏必先有他人之持有
    行為，其保管本身所為之持有，乃係寄藏之當然結果，法律
    上自宜僅就寄藏之行為包括評價，不應另就持有予以論罪（
    最高法院74年度臺上字第3400號判例意旨參照）。又被告有
    如事實欄一所載之論罪科刑及執行情形，此有臺灣高等法院
    被告前案紀錄表1 份可查，其於有期徒刑執行完畢後，5 年
    內故意再犯本件有期徒刑以上之罪，為累犯，應依法加重其
    刑。爰審酌被告未經許可寄藏上開手槍、子彈，危害社會安
    寧秩序，兼衡被告之素行不端、犯罪之動機、目的、手段、
    犯罪後態度等一切情狀，量處如主文所示之刑，並就所宣告
    之罰金刑部分諭知易服勞役之折算標準，以資懲儆。
五、扣案之制式手槍（含彈匣1 個，槍枝管制編號：0000000000
    號）、改造手槍1 枝（含彈匣1 個，槍枝管制編號：000000
    0000）及未經採樣試射之制式子彈4 顆、非制式子彈4 顆（
    直徑7.0 ±0.5m m金屬彈頭3 顆及直徑9.0 ±0.5m m金屬彈
    頭1 顆），經鑑定認均具有殺傷力，屬違禁物，不問屬於犯
    人與否，均應依刑法第38條第1 項第1 款之規定併予宣告沒
    收。至於另扣案之制式子彈7 顆（含口徑9mm 制式霰彈子彈
    1 顆）、非制式子彈4 顆（直徑7.0 ±0.5mm 金屬彈頭2 顆
    、直徑9.0 ±0.5m m金屬彈頭1 顆、直徑0. 9 mm 金屬彈頭
    1 顆），均經鑑定試射擊發，已失其違禁物之性質，爰均不
    另為沒收之諭知，附此敘明。
據上論斷，應依刑事訴訟法第299 條第1 項前段，槍砲彈藥刀械
管制條例第7 條第4 項、第8 條第4 項、第12條第4 項，刑法第
11 條 前段、第55條、第47條第1 項、第42條第3 項前段、第38
條第1 項第1 款，判決如主文。
本案經檢察官賴建如到庭執行職務。
中    華    民    國    98    年    4     月    22    日
                刑事第三庭審判長法  官  樊季康
                                法  官  王綽光
                                法  官  徐子涵
上列正本證明與原本無異。
如不服本判決，應於判決送達後10日內敘明上訴理由，向本院提
出上訴狀 (應附繕本) ，上訴於臺灣高等法院。其未敘述上訴理
由者，應於上訴期間屆滿後20日內向本院補提理由書「切勿逕送
上級法院」。
                                書記官  張桐嘉
中    華    民    國    98    年    4     月    23    日
附錄：本案論罪科刑法條全文
槍砲彈藥刀械管制條例第7條第4項：
未經許可，持有、寄藏或意圖販賣而陳列第 1 項所列槍砲、彈藥
者，處 5 年以上有期徒刑，併科新台幣 1 千萬元以下罰金。
槍砲彈藥刀械管制條例第12條第4項：
未經許可，持有、寄藏或意圖販賣而陳列子彈者，處 5 年以下有
期徒刑，併科新台幣 300 萬元以下罰金。
槍砲彈藥刀械管制條例第8條
未經許可，製造、販賣或運輸鋼筆槍、瓦斯槍、麻醉槍、獵槍
、空氣槍或第4條第1項第1款所定其他可發射金屬或子彈具有殺
傷力之各式槍砲者，處無期徒刑或5 年以上有期徒刑，併科新臺
幣1千萬元以下罰金。
未經許可，轉讓、出租或出借前項所列槍枝者，處5 年以上有期
徒刑，併科新臺幣1 千萬元以下罰金。
意圖供自己或他人犯罪之用，而犯前二項之罪者，處無期徒刑
或7年以上有期徒刑，併科新臺幣1千萬元以下罰金。
未經許可，持有、寄藏或意圖販賣而陳列第1 項所列槍枝者，
處3年以上10年以下有期徒刑，併科新臺幣700萬元以下罰金。
第 1 項至第 3 項之未遂犯罰之。
槍砲彈藥刀械管制條例第12條
未經許可，製造、販賣或運輸子彈者，處1 年以上7 年以下有
期徒刑，併科新台幣500萬元以下罰金。
未經許可，轉讓、出租或出借子彈者，處6 月以上5 年以下有
期徒刑，併科新台幣300萬元以下罰金。
意圖供自己或他人犯罪之用，而犯前二項之罪者，處3 年以上10
年以下有期徒刑，併科新台幣700 萬元以下罰金。
未經許可，持有、寄藏或意圖販賣而陳列子彈者，處5 年以下有
期徒刑，併科新台幣300 萬元以下罰金。
第 1 項至第 3 項之未遂犯罰之。


司法院資訊處製作；財團法人民間司法改革基金會備份。
